【裁判字號】    97,上訴,1182
【裁判日期】    970530
【裁判案由】    誣告等
【裁判全文】
臺灣高等法院臺中分院刑事判決        97年度上訴字第1182號
上  訴  人  臺灣苗栗地方法院檢察署檢察官
被      告  甲○○
上列上訴人因被告誣告等案件，不服臺灣苗栗地方法院97年度訴
字第52號中華民國97年4月7日第一審判決（起訴案號：臺灣苗栗
地方法院檢察署96年度偵字第4841號），提起上訴，本院判決如
下：
    主    文
原判決撤銷，發回臺灣苗栗地方法院。
    理    由
一、按協商判決不得上訴，但有刑事訴訟法第455條之4第1項第1
    款於訊問程序終結前，被告撤銷協商合意或檢察官撤回協商
    聲請者；第2款被告協商之意思非出於自由意志者；第4款被
    告所犯之罪非第455條之2第1項所定得以協商判決者；第6款
    被告有其他較重之裁判上一罪之犯罪事實者；第 7款法院認
    應諭知免刑或免訴、不受理者情形之一；或違反第 455條之
    10第 2項：「法院應於協商合意範圍內為判決；法院為協商
    判決所科之刑，以宣告緩刑或二年以下有期徒刑、拘役或罰
    金為限」之規定者，則得上訴，此觀諸刑事訴訟法第 455條
    之10第 1項規定自明。又對於協商判決之上訴，第二審法院
    認為上訴有理由者，應將原判決撤銷，將案件發回第一審法
    院依判決前之程序更為審判，亦為同法第455條之10第3項所
    明定。
二、經查，被告甲○○因誣告等案件，經檢察官提起公訴，於第
    一審言詞辯論終結前，檢察官請求，並經原審法院同意，就
    被告願受科刑之範圍於審判外進行協商，經當事人雙方合意
    且被告認罪，由檢察官聲請原審法院改依協商程序而為判決
    ，其協商合意內容為：被告犯誣告、偽造私文書，分別願受
    科刑有期徒刑 10月、3月，減為有期徒刑5月、1月又15日，
    並定應執行刑為有期徒刑5月又15日，緩刑2年，此有原審審
    判程序筆錄可參（見原審卷第45頁）。惟原判決主文欄卻諭
    知：「甲○○所犯誣告罪，處有期徒刑拾月，減為有期徒刑
    伍月，如易科罰金，以銀元參佰元即新台幣玖佰元折算壹日
    ；又犯使公務員登載不實罪，處有期徒刑參月，減為有期徒
    刑壹月又拾伍日，如易科罰金，以銀元參佰元即新台幣玖佰
    元折算壹日；應執行有期徒刑伍月又拾伍日，如易科罰金，
    以銀元參佰元即新台幣玖佰元折算壹日。緩刑貳年。」，顯
    未於協商合意範圍內為判決（按協商合意之內容並無易科罰
    金，而原判決則諭知易科罰金）。檢察官上訴意旨略以：原
    審判決諭知易科罰金之折算標準，顯有違誤等語，指摘原判
    決不當，為有理由，自應由本院將原判決撤銷，發回原審法
    院依判決前之程序更為審判。
三、據上論斷，應依刑事訴訟法第455條之10第3項，判決如主文
    。
中    華    民    國    97    年    5     月    30    日
            刑事第十庭    審判長法  官  林  照  明
                                法  官  林  欽  章
                                法  官  蔡  名  曜
上列正本證明與原本無異。
如不服本判決應於收受送達後10日內向本院提出上訴狀，其未敘
述上訴之理由者並得於提起上訴後10日內向本院補提理由書（均
須按他造當事人之人數附繕本）。
                                書記官  劉  恒  宏
中    華    民    國    97    年    6     月    2     日


司法院資訊處製作；財團法人民間司法改革基金會備份。
